【裁判字號】    98,家聲,304
【裁判日期】    980728
【裁判案由】    大陸地區判決聲請承認之裁定
【裁判全文】
臺灣高雄地方法院民事裁定             98年度家聲字第304號
聲  請  人  甲○○
                    送達代收人.
相  對  人  丙○○
上當事人間聲請裁定認可大陸地區民事確定判決事件，本院裁定
如下：
    主  文
認可大陸地區廣東省廣州市番禺區人民法院西元二○○八年八月
十五日（2008）番法民一初字第3545號民事確定判決。
程序費用新臺幣壹仟元由相對人負擔。
    理  由
一、按在大陸地區作成之民事確定判決、民事仲裁判斷，不違背
    臺灣地區公共秩序或善良風俗者，得聲請法院裁定認可；前
    開規定，以在臺灣地區作成之民事確定裁判、民事仲裁判斷
    ，得聲請大陸地區法院裁定認可或為執行名義者，始適用之
    ，臺灣地區與大陸地區人民關係條例第74條第1 項、第3 項
    分別定有明文。又大陸地區業於西元1998年（即民國87年）
    1 月15日通過「最高人民法院關於人民法院認可台灣地區有
    關法院民事判決的規定」，並自同年5 月26日起施行，是於
    臺灣地區作成之民事確定裁判，已得聲請大陸地區法院裁定
    認可，揆諸前揭之規定，在大陸地區作成之民事確定判決，
    不違背臺灣地區公共秩序或善良風俗者，自得聲請法院裁定
    認可。
二、本件聲請意旨略以：聲請人與相對人原係夫妻關係，嗣因感
    情破裂，經大陸地區廣東省廣州市番禺區人民法院以西元20
    08年8 月15日（2008）番法民一初字第3545號民事判決准兩
    造離婚，該判決已於西元2008年10月11日確定生效，並經財
    團法人海峽交流基金會（下稱海基會）驗證屬實，爰依法聲
    請裁定認可等語。
三、經查，聲請人主張其與相對人原係夫妻關係，嗣因感情破裂
    ，經大陸地區廣東省廣州市番禺區人民法院以西元2008年8
    月15日（2008）番法民一初字第3545號民事判決准兩造離婚
    ，該判決已於西元2008年10月11日確定生效，並經海基會驗
    證屬實之事實，業據其提出與所述相符之大陸地區廣東省番
    禺區人民法院西元2008年8 月15日（2008）番法民一初字第
    3545號民事判決暨其生效證明書影本、廣東省廣州市西元20
    09年4 月3 日（2009）粵穗番證字第853 號公證書、海基會
    民國98年7 月6 日（98）南核字第064640號證明各1 份為證
    ，堪信為真。次查，經審酌在大陸地區作成之前開民事確定
    判決之內容，乃以兩造雖係自由戀愛，惟未深入瞭解即草率
    結婚，婚後又未珍惜與培養夫妻感情，常因經濟與照顧子女
    等家庭瑣事而生矛盾與糾紛，在兩人異地分居期間，復未積
    極採取和好之補救措施，以繼續維護夫妻關係，造成夫妻感
    情日漸淡化，終致夫妻感情破裂為由，判決准兩造離婚，核
    與臺灣地區之民法第1052條第2 項所定有前項以外之重大事
    由，難以維持婚姻者之離婚事由相當，應不違背臺灣地區之
    公共秩序或善良風俗。從而，在大陸地區作成之前開民事確
    定判決，既不違背臺灣地區之公共秩序或善良風俗，聲請人
    聲請裁定認可上開判決，於法有據，應予准許。
四、依非訟事件法第21條第2 項、第24條第1 項，民事訴訟法第
    78條，裁定如主文。
中    華    民    國    98    年    7     月    28    日
                  家事法庭法  官  伍逸康
如對本裁定抗告，須於裁定送達後10日內向本院提出抗告狀。
正本係照原本作成。
中    華    民    國    98    年    7     月    28    日
                          書記官  曾小玲


司法院資訊處製作；財團法人民間司法改革基金會備份。
